---
title: "R-Workshop"
author: "Witek ten Hove"
date: "`r format(Sys.time(), '%d %B, %Y')`"
output:
 html_document:
   code_folding: show
   keep_md: yes
   self_contained: no
   theme: flatly
   toc: yes
   toc_float: yes
---
<script src="//maps.googleapis.com/maps/api/js?key=AIzaSyAfbzoFaFxwmdLDpzlwjku5kCcSgPLb33I" async="" defer="defer" type="text/javascript"></script>
```{r setup, include=FALSE}
knitr::opts_chunk$set(echo = FALSE)
source("content.R")
```

## Inleiding

In deze workshop leer je op een slimme wijze kwantitatieve data verzamelen, deze om te zetten naar bruikbare input voor je analyse en uitkomsten te visualiseren en te rapporteren.

Tijdens de workshop werk je met R. Deze software is speciaal ontwikkeld om makkelijk en snel data in te lezen en te verwerken. Het is op dit moment naast Python de belangrijkste tool voor data analyse en wordt ingezet door ondernemingen als bijvoorbeeld Facebook, Airbnb en Microsoft om informatie uit hun enorme databestanden te genereren. Je bent dus in uitstekend gezelschap als je klaar bent met het leertraject.

Deze workshop is ontwikkeld voor mensen die nog geen of zeer beperkte ervaring hebben met programmeren. Wellicht heb je al een beetje ervaring met Excel of SPSS. Dit is handig, maar geen vereiste om deel te kunnen nemen. R is een programmeertaal, maar zeer eenvoudig qua opzet en je zult merken dat je al heel snel krachtige stukjes code (scripts) kunt schrijven. Je hoeft geen investeringen te doen, want R is volledig open source en werkt op zowel Mac OS, Windows als Linux.

### Workshop sessies
De workshop bestaat uit drie sessies:

* __Sessie 1__: Dinsdag 6 september 2016 van 18:30 tot 21:00u
* __Sessie 2__: Dinsdag 13 september 2016 van 18:30 tot 21:00u
* __Sessie 3__: Dinsdag 20 september 2016 van 18:30 tot 21:00u

Locatie: `r paste0(adres, " (", extra, ")")`

```{r Map1, echo=FALSE, results='asis', tidy=FALSE}
plot(M1)
```
<br>
Tijdens iedere sessie ga je werken aan een opdracht. Je krijgt een dataset (of een verwijzing naar een online databron) en gaat hier informatie uit halen. De instructeur helpt je als je vastloopt of geeft suggesties voor verbeteringen van je code.

### Inschrijving
Aanmelding geschiedt via dit formulier. Er kunnen maximaal 16 personen deelnemen. Mocht er na de aanmelding iets veranderd zijn, waardoor je niet meer kunt deelnemen, geef dit dan door aan de instructeur.

Inschrijving vindt plaats naar volgorde van aanmelding. Nadat de aanmeldingstermijn is verstreken, zullen de deelnemers per mail worden geinformeerd.

De kosten van de workshop bedragen 25 EUR per persoon. Het bedrag zal tijdens de eerste sessie contant worden afgerekend met de instructeur.

### Voorbereiding
Download R en RStudio. Install.packages(c("rvest", "quandmod", "dplyr", "googleVis", "plotly", "leaflet"))

### Basis
Classes, vectors, data frames en lists (nested data frames).

### Naslagwerk
Literatuur

Internet

---

## Sessie 1

In deze sessie gaan we kijken hoe je data uit verschillende bronnen kunt inlezen.

### Inlezen

We beginnen eenvoudig en lezen een lokaal spreadsheet bestand uit. Daarna gaan we data uitlezen vanuit een online spreadsheet. We eindigen met het scrapen van informatie uit een webpagina. `rvest` en `quandmod`

### Bekijken

Hoe ziet de ruwe data er uit? `str()` en `summary()`

---

## Sessie 2

In deze sessie gaan we de kwaliteit van de ruwe data bekijken en leren we hoe je met slimme tools data kunt aanpassen, zodat deze gebruikt kan worden voor verdere analyse of visualisatie.

### Transformeren

Met de package `dplyr` kan data eenvoudig worden aangepast. Installeer `dplyr` via de 'Install' knop in Rstudio of via het commando:
```{r Install1, eval=FALSE, echo=TRUE}
install.packages("dplyr")
```

### Analyseren
`table()`, `plot()` en `hist()`

---

## Sessie 3

In deze sessie kijken we hoe je data visueel kunt opmaken en op een makkelijke manier toegankelijk maakt voor de gebruikers.

### Visualiseren
`googleVis`, `plotly` en `leaflet`

### Presenteren.
*markdown* en *RPubs*



---
