---
title: "R-Workshop"
author: "Witek ten Hove"
date: "`r format(Sys.time(), '%d %B, %Y')`"
output:
 html_document:
    theme: flatly
    toc: true
    toc_depth: 3
    toc_float: true
    code_folding: show
---

```{r setup, include=FALSE}
knitr::opts_chunk$set(echo = FALSE)
source("content.R")
```

## Inleiding

In deze workshop leer je op een slimme wijze data te verzamelen, deze om te zetten naar bruikbare input voor je analyse en uitkomsten te visualiseren en rapporteren.

### Data en locatie
Locatie: `r paste0(locaties$adres, " (", locaties$tooltip, ")")`

```{r Map1, results='asis', tidy=FALSE}
plot(M1)
```
<br><br>
Data:

* __Sessie 1__: Dinsdag 6 september 2016 om 18:30u
* __Sessie 2__: Dinsdag 13 september 2016 om 18:30u
* __Sessie 3__: Dinsdag 20 september 2016 om 18:30u

### Voorbereiding
Download R en Rstudio.

### Basis
Classes, vectors, data frames en lists.

### Naslagwerk
Literatuur

Internet

---

## Sessie 1

In deze sessie gaan we kijken hoe je data uit verschillende bronnen kunt inlezen.

### Inlezen

We beginnen eenvoudig en lezen een lokaal spreadsheet bestand uit. Daarna gaan we data uitlezen vanuit een online spreadsheet. We eindigen met het scrapen van informatie uit een webpagina. `rvest` en `quandmod`

### Bekijken

Hoe ziet de ruwe data er uit? `str()` en `summary()`

---

## Sessie 2

In deze sessie gaan we de kwaliteit van de ruwe data bekijken en leren we hoe je met slimme tools data kunt aanpassen, zodat deze gebruikt kan worden voor verdere analyse of visualisatie.

### Transformeren

Met de package `dplyr` kan data eenvoudig worden aangepast. Installeer `dplyr` via de 'Install' knop in Rstudio of via het commando:
```{r Install1, eval=FALSE, echo=TRUE}
install.packages("dplyr")
```

### Analyseren
`table()`, `plot()` en `hist()`

---

## Sessie 3

In deze sessie kijken we hoe je data visueel kunt opmaken en op een makkelijke manier toegankelijk maakt voor de gebruikers.

### Visualiseren
`googleVis`, `plotly` en `leaflet`

### Presenteren.
*markdown* en *RPubs*



---
